【裁判字號】    97,易,875
【裁判日期】    970616
【裁判案由】    竊盜
【裁判全文】
臺灣彰化地方法院刑事判決               97年度易字第875號
公  訴  人  臺灣彰化地方法院檢察署檢察官
被      告  甲○○
                    （另案在臺灣彰化監獄彰化分監執行中）
上列被告因竊盜案件，經檢察官提起公訴（97年度偵字第3643號
、第3644號），本院依簡式審判程序判決如下：
    主    文
甲○○結夥三人以上、攜帶兇器竊盜，累犯，處有期徒刑玖月，
扣案如附表所示之物均沒收。
    事    實
一、甲○○前因（1） 連續施用第一級毒品案件，經本院於民國
    （下同）93年7 月19日，以93年度訴緝字第21號判決判處有
    期徒刑8 月確定；又因（2） 竊盜案件，經本院於93年9 月
    13 日 ，以93年度斗簡字第305 號判決判處有期徒刑3 月，
    得易科罰金確定，上開（1） （2） 罪刑並經本院裁定應執
    行有期徒刑10月確定。再因（3） 施用第一、二級毒品案件
    ，經臺灣嘉義地方法院於94年3 月14日，以94年度訴字第68
    號判決分別判處有期徒刑10月、3 月，應執行有期徒刑1 年
    確定。上開（1） （2） （3） 案件入監接續執行後，於94
    年12月23日因假釋付保護管束出監，並於95年8 月7 日因假
    釋期滿未經撤銷，視為執行完畢。詎仍不知悔改，與乙○○
    （本案另行審結）、陳嘉琳（業經本院以97 年度易字第418
    號判決有罪在案）共同基於竊盜之犯意聯絡，意圖為自己不
    法之所有，於97年2 月4 日凌晨4 時許，由陳嘉琳駕駛甲○○所有之車牌號碼0457─NF號自小客車，攜帶乙○○所有之
    油壓剪、鐮刀、固定夾各1 支及美工刀片9 片等足以傷害人
    之生命，具有客觀上危險性之兇器，搭載甲○○、乙○○至
    彰化縣員林鎮○○里○○○路38之1 號旁，以乙○○剪斷、
    甲○○撿拾、陳嘉琳把風之分工方式，共同竊取丙○○所有
    之電纜銅線（重約72 公 斤，價值約新臺幣40,000元）得逞
    ，嗣其等於同日上午9時 許，共乘上開車輛途經彰化縣芳苑
    鄉○○段5 之2875地號土地時，為警當場查獲，並經警扣得
    其等所竊取之上開電銅線及如附表所示之物。
二、案經彰化縣警察局芳苑分局報請臺灣彰化地方法院檢察署檢
    察官偵查起訴。
    理    由
一、除被告所犯為死刑、無期徒刑、最輕本刑為3 年以上有期徒
    刑之罪或高等法院管轄第1 審案件者外，於前條第1 項程序
    進行中，被告先就被訴事實為有罪之陳述時，審判長得告知
    被告簡式審判程序之旨，並聽取當事人、代理人、辯護人及
    輔佐人之意見後，裁定進行簡式審判程序；除簡式審判程序
    及簡易程序案件外，第1 審應行合議審判，刑事訴訟法第27
    3 條之1 第1 項、第284 條之1 分別定有明文。本件被告甲○○所涉係死刑、無期徒刑、最輕本刑為3 年以上有期徒刑
    之罪或高等法院管轄第一審案件以外之罪，並於本院行準備
    程序時就被訴事實為有罪之陳述，本院合議庭依前揭規定，
    經評議結果，裁定改由受命法官獨任行簡式審判程序，合先
    敘明。
二、上開事實，業據被告甲○○於警詢、偵訊、本院準備程序及
    審理中坦承不諱（見彰化縣警察局芳苑分局芳警分偵字第09
    70007126號刑案偵查卷第1-4 頁，臺灣彰化地方法院檢察署
    97年度偵字第3643號卷第8 、9 頁，本院97 年度易字第875
    號卷第69、74、75頁），核與被害人丙○○於警詢中所為之
    證述相符（見彰化縣警察局芳苑分局芳警分偵字第09700071
    26號刑案偵查卷第11頁），且有贓物認領保管單1 紙、電子
    地磅稱量傳票1 紙、照片17張在卷可稽（見彰化縣警察局芳
    苑分局芳警分偵字第0970007126號刑案偵查卷第17、19、25
    -33 頁），及油壓剪、鐮刀、固定夾各1 支、美工刀片9 片
    扣案可佐（見彰化縣警察局芳苑分局芳警分偵字第09700071
    26號刑案偵查卷第15頁），足認被告上開自白，確與事實相
    符，本案事證明確，被告犯行堪以認定，應予依法論科。
三、按刑法上所謂結夥三人以上係指有共同犯罪之故意，結為一
    夥而言。把風行為，在排除犯罪障礙，助成犯罪之實現，在
    合意範圍內分擔犯罪行為之一部，故亦係共同正犯而應計入
    結夥之內（最高法院94年度臺上字第5813號判決意旨參照）
    。次按刑法第321 條第1 項第3 款之攜帶兇器竊盜罪，係以
    行為人攜帶兇器竊盜為其加重條件，此所謂兇器，其種類並
    無限制，凡客觀上足對人之生命、身體、安全構成威脅，具
    有危險性之兇器均屬之，且只須行竊時攜帶此種具有危險性
    之兇器為已足，並不以攜帶之初有行兇之意圖為必要（最高
    法院79年臺上字第5253號判例可資參照）。查被告甲○○為
    如事實欄所載之竊盜犯行時，共犯乙○○所有、所使用之油
    壓剪、鐮刀、固定夾各1 支及美工刀片9 片，均為堅硬金屬
    製品，客觀上足對人之生命、身體、安全造成危險，均為可
    供兇器使用之物無訛。核被告甲○○所為，係犯刑法第 321
    條第1 項第3 款、第4 款之結夥三人以上、攜帶兇器竊盜罪
    。查被告甲○○前因（1） 連續施用第一級毒品案件，經本
    院於93年7 月19日，以93年度訴緝字第21號判決判處有期徒
    刑8 月確定；又因（2） 竊盜案件，經本院於93年9 月13日
    ，以93年度斗簡字第305 號判決判處有期徒刑3 月，得易科
    罰金確定，上開（1） （2） 罪刑並經本院裁定應執行有期
    徒刑10月確定。再因（3） 施用第一、二級毒品案件，經臺
    灣嘉義地方法院於94年3 月14日，以94年度訴字第68號判決
    分別判處有期徒刑10月、3 月，應執行有期徒刑1 年確定。
    上開（1） （2） （3） 案件入監接續執行後，於94年12月
    23日因假釋付保護管束出監，並於95年8 月7 日因假釋期滿
    未經撤銷，視為執行完畢，有臺灣高等法院被告前案紀錄表
    、臺灣彰化地方法院檢察署刑案資料查註查紀錄表各1 份附
    卷可考，被告甲○○於有期徒刑執行完畢後，5 年內故意再
    犯本件有期徒刑以上之罪，為累犯，應依刑法第47條第1 項
    規定加重其刑。爰審酌被告之素行，及正值青壯之年，不思
    循正當途徑獲取所需，僅因缺錢花用，即任意竊取他人財物
    ，侵害他人權益非微，惟考量被告行竊之手段、次數，所得
    財物之價值，與犯後坦承犯行、竊得之物均已據被害人丙○○領回（見彰化縣警察局芳苑分局芳警分偵字第0970007126
    號刑案偵查卷第第17頁）等一切情狀，量處如主文所示之刑
    。復本件被告犯罪時間係在96年4 月24日以後，並不符合中
    華民國96年罪犯減刑條例所定之減刑要件，尚無依該條例規
    定予以減刑之餘地。
四、末按共同正犯因相互間利用他方之行為，以遂行其犯意之實
    現，本於責任共同之原則，共同正犯應對所參與犯罪之全部
    事實負責，有關從刑之沒收部分，雖他共同正犯所得之物，
    亦應於其本身所處主刑之後，併為沒收之諭知（最高法院92
    年度臺上字第7050號、92年度臺上字第787 號判決要旨參照
    ）。此即刑法學理上「共犯連帶沒收」理論，準此，數人共
    同犯罪之情形時，就因犯罪依法沒收之物，不論究係為共犯
    何人所有，就各共犯之判決均應宣告沒收之從刑。查扣案如
    附表所示之物，係共犯乙○○所有，供本案被告甲○○與乙○○、陳嘉琳共同犯本件事實欄所示犯行所用之物，業據被
    告甲○○於本院審理中陳述明確（見本院97 年度易字第875
    號卷第75頁），是依前揭「共犯連帶沒收」理論，爰均依刑
    法第38條第1 項第2 款之規定，予以宣告沒收。
據上論斷，應依刑事訴訟法第273 條之1 第1 項、第299 條第 1
項前段，刑法第28條、第321 條第1 項第3 款、第4 款、第47條
第1 項、第51 條第5 款、第38條第1項第2款，判決如主文。
本案經檢察官莊佳瑋到庭執行職務。
中    華    民    國    97    年    6     月    16    日
                        刑事第三庭    法  官  林秉暉
以上正本證明與原本無異。
如不服本判決，應於判決送達後10日內，向本院提出上訴書狀，
上訴書狀應「敘述具體上訴理由」，並按他造當事人之人數附繕
本。「切勿逕送上級法院」。
告訴人或被害人對於判決如有不服具備理由請求檢察官上訴者，
其上訴期間之計算係以檢察官收受判決正本之日期為準。
中    華    民    國    97    年    6     月    16    日
                                      書記官  梁高賓
附錄本案論罪科刑法條全文：
中華民國刑法第321條第1項
（加重竊盜罪）
犯竊盜罪而有左列情形之一者，處6月以上、5年以下有期徒刑：
一、於夜間侵入住宅或有人居住之建築物、船艦或隱匿其內而犯
    之者。
二、毀越門扇、牆垣或其他安全設備而犯之者。
三、攜帶兇器而犯之者。
四、結夥三人以上而犯之者。
五、乘火災、水災或其他災害之際而犯之者。
六、在車站或埠頭而犯之者。
附表：
油壓剪、鐮刀、固定夾各1 支及美工刀片9 片。


司法院資訊處製作；財團法人民間司法改革基金會備份。
